# 高新技术企业被追缴以前年度所得税处理

提问人：快枪 时间：2017-02-21 17:52:58
国科发火〔 2016 〕 32 号：第十六条 对已认定的高新技术企业，有关部门在日常管理过程中发现其不符合认定条件的，应提请认定机构复核。复核后确认不符合认定条件的，由认定机构取消其高新技术企业资格，并通知税务机关追缴其不符合认定条件年度起已享受的税收优惠。第十九条 已认定的高新技术企业有下列行为之一的，由认定机构取消其高新技术企业资格： （一）在申请认定过程中存在严重弄虚作假行为的； （二）发生重大安全、重大质量事故或有严重环境违法行为的； （三）未按期报告与认定条件有关重大变化情况，或累计两年未填报年度发展情况报表的。 对被取消高新技术企业资格的企业，由认定机构通知税务机关按《税收征管法》及有关规定，追缴其自发生上述行为之日所属年度起已享受的高新技术企业税收优惠。 如果企业 2017 年被认定为高新技术企业享受了所得税优惠，但几年后有关核查出问题，被认定机构取消了高新技术企业资格，企业需要补缴 2017 年的所得税。那么企业被追缴的所得税会计上应如何处理呢？

回答人：chenyiwei
这也是如何区分会计估计变更和前期差错的问题。如果被认定为不符合条件的企业骗取高新技术认定（ 2017 年获得认定时，实际上不符合认定条件），则构成前期差错，而且往往是重大的前期差错。

提问人：快枪 时间：2017-02-21 22:10:59
谢谢陈老师。
如果其本身符合高新条件，但是因为其他原因，比如发生重大安全、重大质量事故或有严重环境违法行为的，或未按期报告与认定条件有关重大变化情况，或累计两年未填报年度发展情况报表，如果是因为这些原因而被取消高新资格，从而被追缴相关年度的所得税，这种情况下是否也属于前期差错呢？

回答人：chenyiwei
这种情况应该是对该情况发生之前年度已享受的优惠无影响的？但是，如果确实是因为这些原先认定时不存在的原因导致被追缴以前年度税款，则其影响应计入本期，调整前期不恰当。

提问人：快枪 时间：2017-02-22 17:53:11
按照国科火发［ 2016 ］ 32 号文 19 条：已认定的高新技术企业有下列行为之一的，由认定机构取消其高新技术企业资格： （一）在申请认定过程中存在严重弄虚作假行为的； （二）发生重大安全、重大质量事故或有严重环境违法行为的； （三）未按期报告与认定条件有关重大变化情况，或累计两年未填报年度发展情况报表的。 对被取消高新技术企业资格的企业，由认定机构通知税务机关按《税收征管法》及有关规定，追缴其自发生上述行为之日所属年度起已享受的高新技术企业税收优惠。
也就是说，企业如果发生上述情况，应该是知道会被取消高新资格， 如果仍然按高新企业适用税率缴纳所得税，以后如果被检查到会被追缴已享受的所得税优惠的。所以这种情况下是不是也应该属于前期差错呢？

回答人：chenyiwei
这种情况可以认定为前期差错。